【裁判字號】    90,易,257
【裁判日期】    900214
【裁判案由】    贓物
【裁判全文】
臺灣臺中地方法院刑事判決                            九十年度易字第二五七號
    公  訴  人  臺灣台中地方法院檢察署檢察官
    被      告  甲○○
右列被告因贓物案件，經檢察官聲請簡易判決處刑（聲請案號：八十九年度偵字第一
五六八０號），本院臺中簡易庭認不得以簡易判決處刑，移本院改依通常程序審理並
判決如左：
    主  文
甲○○故買贓物，處有期徒刑伍月，如易科罰金，以參佰元折算壹日。
    事  實
一、甲○○於民國（下同）八十九年間因違反毒品危害防制條例案件，遭臺灣臺中地
    方法院檢察署通緝，且其先前所租用之車牌號碼六Ｐ─三三五號計程車故障送修
    無法營業，詎其明知綽號「阿勝」之不詳姓名男子所持有之未懸掛車牌之引擎號
    碼Ｎ0000000Ｅ號紅色小客車一輛（該車車牌號碼原係ＯＰ─三八五三號
    ，為日本人大原督嗣所有，於八十九年八月五日下午四時許，在台中市○○區○
    ○路一三六巷二十一弄旁所失竊），係來路不明之贓物，竟基於故買贓物之故意
    ，於八十九年八月八日上午七時許，在台中市西屯區西墩南一巷十之七號住處附
    近，以新台幣（下同）五千元之低價，向「阿勝」購得該小客車後，旋即將該小
    客車送不知情之修車廠烤漆成黃色，並將上開六Ｐ─三三五號車牌改懸掛在該引
    擎號碼Ｎ0000000Ｅ號小客車上，充當計程車營業使用。嗣於八十九年九
    月十七日上午九時許，在台中縣市○○○路交界處，為警查獲甲○○駕駛上開失
    竊之小客車。
二、案經臺中縣警察局移送臺灣臺中地方法院檢察署檢察官偵查起訴。
    理  由
一、訊據被告甲○○對於右揭時地向綽號「阿勝」之男子以五千元之低價購得上開引
    擎號碼Ｎ0000000Ｅ號紅色小客車，加以烤漆成黃色後，改懸掛六Ｐ─三
    三五號車牌充當計程車營業使用等事實，均坦承不諱，惟否認何犯行，辯稱：伊
    不知係贓車云云。經查：（一）上開引擎號碼Ｎ0000000Ｅ號紅色小客車
    一輛，其車牌號碼原係ＯＰ─三八五三號，係日本人大原督嗣所有，於八十九年
    八月五日下午四時許，在台中市○○區○○路一三六巷二十一弄旁所失竊等情，
    業據證人即大原督嗣之女友乙○○於警訊中指述明確，復有贓物認領保管單及車
    輛竊盜、車牌失竊資料個別查詢報表─查詢車輛認可資料各一份及汽車照片二幀
    附卷可稽，足認該小客車確係贓物無訛。（二）按汽車之買賣均需有車籍資料，
    藉以至監理所辦理過戶手續，此為吾人日常生活所知之事，今被告雖供稱係向綽
    號「阿勝」之男子購車，惟並無法提供「阿勝」之姓名及年籍以供查證，且其以
    五千元之低價購買未掛車牌且來路不明之汽車（按，該小客車依證人乙○○所述
    ，現市價約值五萬元），後復將小客車改烤漆成黃色充當計程車使用，顯見其有
    意長期使用該購得小客車，今其竟未依通常之汽車買賣手續，向不詳姓名之男子
    以低價購買未附任何車籍資料且未掛車牌之小客車，顯見其主觀上應明知該小客
    車係他人所失竊之贓物，其所辯不知該小客車係贓車云云，顯係畏罪卸責之詞，
    不足採信。本件事證明確，被告犯行，洵堪認定。
二、核被告所為，係犯刑法三百四十九條第二項之故買贓物罪。爰審酌被告犯罪之動
    機、目的、手段、故買贓物對被害人追償更加造成困難、及其犯罪後態度等一切
    情狀，量處如主文所示之刑，並依新修正刑法第四十一條第一項前段之規定諭知
    易科罰金之折算標準（按刑法第四十一條原規定犯最重本刑為三年以下有期徒刑
    以下之刑之罪，而受六個月以下有期徒刑或拘役之宣告者，得易科罰金，而該法
    條業經立法院三讀通過修正為犯最重本刑為五年以下有期徒刑以下之刑之罪，而
    受六個月以下有期徒刑或拘役之宣告，得易科罰金，並經總統於九十年一月十日
    以華總一義字第九０００００三八００號公布，於九十年一月十二日起生效，比
    較新舊法之規定，以新法較有利於被告，自應適用裁判時之法律）。
據上論斷，應依刑事訴訟法第四百五十二條、第二百九十九條第一項前段，刑法第二
條第一項前段、第三百四十九條第二項、修正後刑法第四十一條第一項前段，罰金罰
鍰提高標準條例第一條前段、第二條，判決如主文。
中      華      民      國      九十      年      二      月    十四    日
                                          法  官  李  悌  愷
右正本證明與原本無異。
如不服本判決，應於送達後十日內向本院提出上訴狀（須附繕本），上訴於台灣高等
法院台中分院。
                                          書記官
中      華      民      國      九十      年      二      月    十四    日
附錄法條：
刑法第三百四十九條第二項：
搬運、寄藏、故買贓物或為牙保者，處五年以下有期徒刑、拘役或科或併科一千元以
下罰金。


司法院資訊處製作；財團法人民間司法改革基金會備份。
